【裁判字號】    98,附民,247
【裁判日期】    981214
【裁判案由】    損害賠償
【裁判全文】
臺灣高等法院臺中分院刑事附帶民事訴訟判決
                                     98年度附民字第247號
原      告  甲○○
被      告  丙○○
            乙○○
上列被告因傷害致重傷案件（98年度上訴字第2156號），原告提
起附帶民事訴訟，請求損害賠償，本院判決如下：
    主  文
原告之訴及假執行之聲請均駁回。
    事  實
一、原告聲明求為判決，被告二人應連帶賠償原告新臺幣250萬
    元，並願供擔保，聲請宣告假執行。其事實上陳述略稱，被
    告丙○○於民國96年10月8日下午3時30分許，在臺中縣豐原
    市○○路726巷31號前，因與鄰居即原告甲○○發生爭執，
    竟基於傷害人身體之犯意，用力推倒原告，致原告倒地後受
    有枕部頭皮擦挫傷（長、寬為3×2公分）併顱內出血、硬腦
    膜下出血之傷害，經緊急送醫進行右側開顱手術及左側額部
    顱內壓監視器植入術、左側顱內壓監視器重置術、左側腦室
    腹腔引流術等治療後，現仍受有意識不清，長期臥床，行動
    障礙及需人照料日常生活等身體、健康重大不治之重傷害，
    依民法第184條、第193條、第195條第1項請求損害賠償，另
    被告乙○○為被告丙○○之父親，對於患有精神疾病之被告
    丙○○依法負有養護治療之義務，其於本案發生前並未讓被
    告丙○○就醫，放任患有精神疾病之被告丙○○四處攻擊鄰
    人，自有違反保護他人之法律，與被告丙○○依上開相關規
    定同負賠償責任，另被告丙○○應屬無行為能力或限制行為
    能力人，亦得類推民法第187條規定，負賠償責任，爰求為
    判決如訴之聲明，並援用刑事訴訟之證據。
二、被告二人未提出書狀，亦未作何陳述，惟依其在刑事訴訟之
    陳述，不承認有何侵權行為。
    理  由
一、按刑事訴訟諭知無罪、免訴或不受理之判決者，應以判決駁
    回原告之訴，刑事訴訟法第503條第1項前段定有明文。
二、本件被告丙○○被訴傷害致重傷案件，經原審以97年度訴字
    第987號判決無罪，檢察官不服原判決提起上訴後，亦經本
    院判決上訴駁回在案。依照首開規定，自應駁回原告附帶提
    起之民事訴訟，其假執行之聲請因亦無所附麗，應併予駁回
    。
三、據上論斷，應依刑事訴訟法第五百零三條第一項前段，判決
    如主文。
中    華    民    國    98    年    12    月    14    日
            刑事第十二庭  審判長法  官  康  應  龍
                                法  官  黃  家  慧
                                法  官  楊  真  明
上列正本證明與原本無異。
如不服本判決應於收受送達後十日內向本院提出上訴書狀，其未
敘述上訴理由者，並得於提起上訴後十日內向本院補提理由書（
均須按他造當事人之人數附繕本）「切勿逕送上級法院」。
                              書記官  李  淑  芬
中    華    民    國    98    年    12    月    14    日


司法院資訊處製作；財團法人民間司法改革基金會備份。
